臺灣臺北地方法院民事簡易判決
111年度北簡字第8982號
原      告  良京實業股份有限公司

法定代理人  平川秀一郎

訴訟代理人  張思婷  
被      告  呂英廸  
上列當事人間請求返還借款事件，本院於中華民國111年8月30日
言詞辯論終結，本院判決如下︰
    主      文
被告應給付原告新臺幣壹拾陸萬玖仟參佰壹拾肆元，及自民國一
百零五年三月二十九日起至清償日止，按週年利率百分之十點九
二計算之利息，暨自民國九十五年三月二十九日起至民國一百零
四年二月十七日止，其逾期在六個月以內者，按上開利率百分之
十，逾期超過六個月者，按上開利率百分之二十計算之違約金。
訴訟費用新臺幣壹仟柒佰柒拾元由被告負擔。
本判決得假執行。
    事實及理由
一、原告主張：被告前向訴外人慶豐商業銀行股份有限公司（下
    稱慶豐商銀）申請個人信用貸款，借款額度為新臺幣(下同)
    18萬元，利率以前3個月按2.99%固定計息，期滿後按放款基
    準利率加計年息6.5%(4.42%＋6.5%＝10.92%)計付利息，未按
    期攤還本息時，逾期未超過6個月以內者，按上開利率10%，
    超過6個月者，就超過部分，按上開利率20%計算之違約金，
    如有任何一期未如期清償時，自視為全部到期。詎被告未履
    行繳款義務，尚積欠本金169,314元及利息、違約金拒不清
    償，依借款約定事項第6條、第9條規定，視為債務全部到期
    ，被告自應償還前開請求之借款本息及違約金。嗣慶豐商銀
    將債權讓與慶銀資產管理股份有限公司（下稱慶銀資產管理
    公司），慶銀資產管理公司再將債權讓與原告，並通知被告
    後，幾經催討，被告於民國95年9月11日起至105年2月23日
    止共計繳款192,526元，業經抵充利息至105年3月28日等語
    ，爰提起本件訴訟。並聲明：如主文所示。
二、被告則以：從101年到105年被告的薪資被扣款197,957元，
    但原告的資料只有192,526元；希望減免利息，協商議價還
    款等語，資為抗辯。並聲明：原告之訴駁回。
三、經查，原告主張之事實，業據提出與其所述相符之貸款契約
    、交易明細查詢、分期攤還表、放款基準利率歷次調整明細
    表、債權讓與證明書2份、債權本金餘額明細表、債權讓與
    通知函、回執等件影本在卷可稽，被告雖辯稱其已還款197,
    957元，但原告的資料只有192,526元云云，惟按當事人主張
    有利於己之事實者，就其事實有舉證之責任，民事訴訟法第
    277條前段定有明文。被告既辯稱其已清償197,957元云云，
    揆之前揭舉證責任分配之規定，自應由被告就前揭事實負舉
    證責任，惟被告並未予以舉證，是其前揭所辯並不足採
　　，原告主張之事實，堪信為真實。而被告辯稱希望減免利息
　　，協商議價還款云云，核係被告履行債務能力問題，與原告
    請求無影響，是被告所辯，亦不足採。從而，原告請求被告
    給付如主文第1項所示，即屬有據，應予准許。
四、本件係就民事訴訟法第427條適用簡易程序所為被告敗訴之
    判決，依同法第389條第1項第3款規定，應依職權宣告假執
    行。
五、本件訴訟費用額，依後附計算書確定如主文所示金額。
中　　華　　民　　國　　111 　年　　9 　　月　　16　　日
　　　　　　　  　  臺灣臺北地方法院臺北簡易庭　
　　　　　　　　　            法　    官　郭美杏
以上正本係照原本作成。
如不服本判決，應於判決送達後20日內向本院（臺北市○○○路
0 段000 巷0 號）提出上訴狀。（須按他造當事人之人數附繕本
）。如委任律師提起上訴者，應一併繳納上訴審裁判費。
中　　華　　民　　國　　111 　年　　9 　　月　　16　　日
            　　　　　　　　　書　記　官  林玗倩
計　　算　　書
項　　　　目             金　額（新臺幣）     　　備　註
第一審裁判費   　 　　   1,770元
合　　　　計　　　       1,770元